【裁判字號】    92,自,416
【裁判日期】    920714
【裁判案由】    竊佔等
【裁判全文】
臺灣臺北地方法院刑事裁定                          九十二年度自字第四一六號
    自  訴  人  甲○○○實業股份有限公司
    代  表  人  乙○○  男  五.
    被      告  丙○○  男  六.
    選任辯護人  楊思莉律師
                王國傑律師
右列被告因竊佔案件，經自訴人提起自訴，本院裁定如左：
    主  文
自訴駁回。
    理  由
一、按法院或受命法官於自訴案件第一次審判期日前訊問及調查結果，如認為案件有
    刑事訴訟法第二百五十二條至第二百五十四條之情形者，得以裁定駁回其自訴，
    同法第三百二十六條第三項定有明文。
二、本件自訴意旨略以：緣被告丙○○所有臺北市○○路○段一二三巷十三弄十號房
    屋旁之鐵板屋，各佔用被告所有臺北市○○區○○段二小段七十五號及自訴人甲
    ○○○實業股份有限公司（下稱聯亞公司）所有同段七十八號土地，且大部分佔
    用自訴人之土地上，前經自訴人對被告向本院提起拆屋還地之訴，經本院九十一
    年度重訴字第一○六五號認定被告就該鐵皮屋無管領使用之權，而駁回自訴人之
    訴。竟被告於民事判決確定後，未通知自訴人逕行拆除該鐵皮屋屋頂，於被告所
    有土地上另行搭建棚架，顯然基於意圖為自己不法所有，佔領使用該屋而竊佔自
    訴人之土地。因認被告涉犯刑法第三百二十條第二項之竊佔罪嫌云云。
三、訊據被告丙○○於本院傳喚未到，惟其選任辯護人辯稱：系爭鐵皮屋並非被告所
    建，亦未使用，因自訴人不斷要求購買七十八地號土地，不堪其擾下於九十一年
    九月二十六日經臺北市大安地政事務所人員丈量指界後拆除佔用被告所有之第七
    十五地號部分等語。本院查：自訴人所指稱之鐵皮屋佔用其所有七十八地號，面
    積七十平方公尺，以及被告所有之七十五地號部分，然該屋並無證據係被告搭建
    ，亦乏證據由被告使用，無從認被告為無權占有人，而由本院民事庭九十一年度
    重訴字第一○六五號駁回自訴人拆屋還地及不當得利之訴一節，有該案確定判決
    在卷可稽，自訴人於本院仍未提出積極證據證明被告搭蓋或使用該鐵皮屋，僅以
    該屋緊連被告之房屋擅自臆測被告竊佔使用，容有速斷。又該屋同時佔用被告及
    自訴人所有土地，被告經地政人員指界而拆除佔用其所有土地之部分，在其上另
    行搭建棚架，乃被告所供承，並為自訴人所是認，則被告拆除無主房屋行徑乃合
    法行使其權利，在自己土地搭建附屬物，更與自訴人無干，殊難據以推論被告有
    使用處分權而竊佔自訴人土地。此外，復查無其他積極證據足認被告有自訴人指
    摘之竊佔犯行，被告之犯罪嫌自有未足，自合於刑事訴訟法第二百五十二條第十
    款之情形，依照首開說明，本件自訴應予駁回。
據上論斷，應依刑事訴訟法第三百二十六條第三項、第二百五十二條第十款，裁定如
主文。
中      華      民      國      九十二      年      七      月    十四  日
                                      臺灣臺北地方法院刑事第四庭
                                          法  官    吳定亞
右正本證明與原本無異。
如不服本裁定，應於送達後五日內，向本院提出抗告狀。
                                          書記官     張漪蕙
中      華      民      國      九十二      年      七      月    十四  日


司法院資訊處製作；財團法人民間司法改革基金會備份。
